# 求教结构性主体和投资性主体差异！

提问人：谢明洋 时间：2014-10-29 09:16:34
请教各位大侠，新准则中的结构性主体定义不是太清楚，另外结构性主体和投资性主体是不是互斥的，非此即彼！谢谢！

回答人：chenyiwei
你可以看一下合并报表准则的单行本以及瑞华的好爸爸准则实务操作指南。
投资性主体和结构化主体的定义是从不同的角度，并不存在互斥关系。投资性主体的定义侧重于投资方角度，关注投资方应对外提供何种财务信息以满足各相关方的决策需要；结构化主体的定义是从被投资方的角度，用于分析投资方对此类主体控制权的特殊问题。
从设立目的看，结构化主体的设立目的可能不仅仅是持有投资，还可能有其他目的；从治理结构看，投资性主体本身的控制权问题也可能是由表决权决定的，因而不一定属于结构化主体。